【裁判字號】    98,交抗,761
【裁判日期】    980316
【裁判案由】    違反道路交通管理處罰條例
【裁判全文】
臺灣高等法院交通事件裁定             98年度交抗字第761號
抗  告  人
即  異議人
即受處分人  甲○○
上列抗告人因違反道路交通管理處罰條例案件，不服臺灣板橋地
方法院，中華民國98年2月17日所為裁定（98年度交聲字第245號
），提起抗告，本院裁定如下：
    主  文
抗告駁回。
    理  由
一、原處分意旨略以：異議人即受處分人甲○○於民國97年10月
    25日下午1時55分許，騎乘車號K3A－053號重型機車， 在臺
    北縣板橋市○○路與府後街口，有「機器腳踏車不在規定車
    道行駛」之違規行為，經臺北縣政府警察局板橋分局掣單逕
    行舉發，遂依道路交通管理處罰條例第45條第13款及第63條
    第1項第1款，裁處罰鍰新臺幣（下同）600元， 並記違規點
    數1點。
二、本件異議人則以：當時係因慢車道上有輛自用小客車駕駛人
    紅線違規停車，且開門下車，伊才會繞道內側車道超車，接
    著又因巷道車輛堵住慢車道，所以跟著前車行駛內側車道，
    否則恐將發生車禍，惟竟因此遭舉發，為此聲明異議云云。
三、按機器腳踏車行駛之車道，應依標誌或標線之規定行駛，道
    路交通安全規則第99條第1項定有明文。 又機器腳踏車，不
    在規定車道行駛者，處六百元以上一千八百元以下罰鍰，並
    記違規點數一點，道路交通管理處罰條例第45條第13款、第
    63條第1項第1款復有明定。
四、經查：異議人於前揭時、地，確有騎乘機車在「禁行機車」
    車道行使之違規事實，有舉發照片二張在卷可稽，且為異議
    人自承在卷，堪予認定。異議人雖辯稱：伊行經上開路段時
    ，因慢車道有一白色小客車駕駛違規停車並開車門下車，才
    會繞道經內側「禁行機車」車道行駛，接著又因巷道車輛堵
    住慢車道，所以跟著前車行駛內側車道超車云云。惟依卷附
    之第一張採證照片（即下午1時55分24秒所攝）所示， 異議
    人騎乘機車行經上開路段時，外側車道上雖有一輛白色小客
    車停放，且左前車門略開一縫，然該車道之左半邊仍可供機
    車順利通行無礙，此觀諸畫面中另有二位機車騎士正依規定
    行駛於外側車道即明，再觀諸卷附第二張採證照片（即同日
    下午1時55分31秒所攝）顯示， 異議人行駛之道路右側巷口
    ，雖有一輛小客車自交岔路口駛出，惟該車既已先進入路口
    ，異議人自應減速或暫停，禮讓該車優先通過，均不得以超
    車為由，逕自駛入「禁行機車」車道，縱使前述二輛小客車
    有所違規，亦非異議人得據以駛入「禁行機車」車道之正當
    事由，異議人前揭所辯，洵屬卸責之虛詞，委無可採。
五、綜上所述，異議人於前揭時、地，確有騎乘機車不在規定車
    道行駛之違規，堪予認定。從而原處分機關援引首揭規定，
    裁處罰鍰600元，並記違規點數1點，於法並無違誤，應予維
    持。本件異議人之異議無理由，原審以本件異議人聲明異議
    為無理由，依道路交通管理處罰條例第87條第2項， 道路交
    通案件處理辦法第19條之規定，裁定異議駁回，經核並無不
    合。抗告人仍執上開異議意旨提起抗告，指摘原裁定不當為
    無理由，應予駁回。
據上論斷，應依道路交通案件處理辦法第26條，刑事訴訟法第41
2條，裁定如主文。
中    華    民    國    98    年    3     月    16    日
                  刑事第八庭  審判長法  官 鄭文肅
                                    法  官 蔡光治
                                    法  官 劉嶽承
以上正本證明與原本無異。
不得再抗告。
                                    書記官 吳素雲
中    華    民    國    98    年    3     月    16    日


司法院資訊處製作；財團法人民間司法改革基金會備份。
